臺灣臺北地方法院交通事件裁定　　　　 96年度交聲字第442號
原處分機關　臺北市交通事件裁決所
異議人即
受處分人　　甲○
上列異議人即受處分人因違反道路交通管理處罰條例案件，對於
台北市交通事件裁決所民國96年4 月4 日所為之處分（原處分：
北市裁二字第裁22-A00000000號），聲明異議，本院裁定如下：
    主  文
異議駁回。
    理  由
一、按汽車停車時，在禁止臨時停車處所不得停車，道路交通安
    全規則第112 條第1 項第1 款定有明文，而汽車駕駛人，如
    在禁止臨時停車處所停車者，處新台幣（下同）600 元以上
    1200 元 以下罰鍰（道路交通管理處罰條例第56條第1 項第
    1 款參照）；復按，禁止臨時停車線，用以指示禁止臨時停
    車路段，以劃設於道路緣石正面或頂面為原則，無緣石之道
    路得標繪於路面上，距路面邊緣以30公分為度。本標線為紅
    色實線，線寬除設於緣石，正面者以緣石高度為準外，其餘
    皆為10公分（道路交通標誌標線號誌設置規則第169 條第1
    項、第2 項參照）。
二、本件異議人即受處分人甲○駕駛其所有之J6Y －122 號機車
    （下稱系爭機車）於民國96年1 月15日16時11分許，在台北
    市○○○路○ 段禁止臨時停車處所違規停車，經台北市政府
    警察局中正第一分局依道路交通管理處罰條例第56條第1 項
    第1 款掣單舉發在劃有紅線路段停車（即禁止臨時停車處所
    停車），嗣受處分人於應到案日期前之96年2 月14日，經台
    北市政府警察局交通警察大隊函轉向原舉發單位申訴，經原
    舉發單位函覆，系爭機車違規事實明確，本案依法舉發並無
    違誤之處，原處分機關乃依道路交通管理處罰條例第56條第
    1 項第1 款及違反道路交通管理事件統一裁罰基準表規定，
    於96年4 月4 日裁處受處分人罰鍰600 元。
三、依受處分人之異議狀所載，其固不否認確有於96年1 月15日
    16時11分許，將系爭機車停放在台北市○○○路○ 段附近之
    禁止臨時停車處所等情，惟矢口否認有何違規之處，其辯稱
    意旨略以：
    (一)系爭機車於前開時間之停放處並非台北市○○○路○ 段14
      7 號，而應係台北市○○街108 巷中段尾，前者屬博愛特
      區，後者是條小巷道，兩者間在交通要衝的觀感上差異很
      大。
    (二)依該巷之地形，該巷全段雖都畫有2 條平行紅線，然有個
      相沿成習的「機車停車文化」，包括：在巷子的前段兩邊
      、中段左前半段、後段兩邊，如有機車停放，就會被巡邏
      警員舉發開單；在巷子的中段右邊可停約13台機車位，另
      中段左後半段可停約12台機車位，只要整齊停放且不超越
      紅線外，警員都不會舉發開單，但若有前輪或後輪胎越線
      ，則照樣開單。
    (三)該巷既係全段均畫紅線，依規定與受處分人同樣停放在該
      巷中段兩邊之20多台機車，亦應全部舉發開單，豈能只舉
      發停在緊靠牆邊之系爭機車？
四、本院查：
    (一)系爭機車於前開時間之停放處確係在台北市○○○路○ 段
      147 號旁，有台北市政府警察局中正第一分局96年3 月6
      日北市警中正一分交字第09630276800 號函在卷可稽，受
      處分人所稱之台北市○○街108 巷中段尾，經核亦係在台
      北市○○○路○ 段附近，是以，原處分機關記載違規地點
      係「重慶南路1 段」，並無違誤。更何況，受處分人是否
      有前開違規事實之認定，並非以該地點是否在「交通要衝
      」上，而有不同之認定標準，受處分人前開所辯，自不足
      採憑。
    (二)前開地點既已劃有禁止臨時停車之紅色實線標線，而此情
      除有採證照片在卷可憑外，復為受處分人所自認，自不容
      許任何車輛違規停放，更無所謂相沿成習之「停車文化」
      ，而扭曲法律效力。職是，系爭機車既於前開時地確有違
      規停放，當不得以前開積非成是之理由，而解免於違規之
      責。
    (三)至於同時地之其他違規停放車輛並未舉發部分，亦係舉發
      員警是否已盡責、有無疏縱之問題，受處分人尚不得據此
      主張免責。
    (四)基上，受處分人前開之違規事實已臻明確，堪以認定。
五、綜上所述，受處分人駕駛系爭機車確有前開之違規行為，原
    處分機關依據道路交通管理處罰條例第56條第1 項第1 款、
    違反道路交通管理事件統一裁罰標準表之規定，裁處受處分
    人罰鍰600 元，核無違誤，受處分人之異議為無理由，應予
    駁回。
據上論斷，應依道路交通案件處理辦法第19條，裁定如主文。
中　　華　　民　　國　　96　　年　　4 　　月　　26　　日
                  交通法庭  法  官  蔡守訓
上正本證明與原本無異。
如不服本裁定，應於裁定送達後5日內向本院提出抗告狀。
                            書記官  張漪蕙
中　　華　　民　　國　　96　　年　　4 　　月　　27　　日
